【裁判字號】    97,易,723
【裁判日期】    970829
【裁判案由】    詐欺
【裁判全文】
臺灣臺南地方法院刑事判決               97年度易字第723號
公  訴  人  臺灣臺南地方法院檢察署檢察官
被      告  丙○○
上列被告因詐欺案件，經檢察官提起公訴（96年度偵字第13511
號），被告就被訴犯罪事實為有罪之陳述，本院合議庭裁定由受
命法官獨任依簡式審判程序審理，判決如下：
    主  文
丙○○犯連續詐欺取財罪，處有期徒刑拾月，減為有期徒刑伍月
，如易科罰金，以銀元佰元即新臺幣玖佰元折算壹日；又犯如
附表二所示詐欺取財罪，各處有期徒刑貳月，各減為有期徒刑壹
月，如易科罰金，均以新臺幣壹仟元折算壹日。應執行有期徒刑
拾月，如易科罰金，以銀元佰元即新臺幣玖佰元折算壹日。
    理  由
一、本案被告丙○○所犯刑法第三百三十九條第一項詐欺取財罪
    ，並非死刑、無期徒刑或最輕本刑有期徒刑三年以上之罪，
    亦非高等法院管轄第一審案件，且被告就被訴事實為有罪之
    陳述，經告知被告簡式審判程序之旨，並聽取檢察官、被告
    之意見後，本院合議庭裁定進行簡式審判程序，是本案之證
    據調查，依刑事訴訟法第二百七十三條之二規定，不受同法
    第一百五十九條第一項、第一百六十一條之二、第一百六十
    一條之三、第一百六十三條之一及第一百六十四條至第一百
    七十條規定之限制。
二、本件以下所引用之供述或非供述證，公訴人、被告於本案言
    詞辯論終結前，並未爭執其證據能力，本院審酌前開證據之
    作成或取得之狀況，並無非法或不當取證之情事，亦無顯不
    可信或無證據力明顯過低之情形，復經本院於審判期日就上
    開證據依法進行調查、辯論，依刑事訴訟法第一百五十九條
    條之五規定，均具有證據能力，合先敘明。
三、犯罪事實
    丙○○因經營3C商品買賣缺乏資金，自民國93年起，即以其
    所經營之「萬貫企業社」、「碩大企業行」或丙○○本人名
    義，向各百貨公司、量販店、超商等公司行號購買禮券等商
    品，並透過網際網路將禮券轉售他人，藉以籌集本業所需之
    資金。嗣因戊○○、甲○○及丁○○三人（以下簡稱戊○○
    等三人）向其購買禮券，雙方已有信賴關係。丙○○明知其
    財務已陷入周轉不靈之窘境，無法以禮券面額七五折或八五
    折之折扣購入禮券，自有資金亦不足以購入禮券等商品，竟
    基於意圖為自己不法所有之詐欺概括犯意，自95年1月至同
    年3月間，以向其購買禮券等商品可享面額七五折至八五折
    不等之折扣或附贈禮品、招待券等不實締約條件，慫恿戊○○向其購買附表一所示禮券等商品，致戊○○陷於錯誤，連
    續匯款或轉帳至丙○○所指定之帳戶內，其匯款或轉帳時間
    、金額、帳戶名稱與商品交易內容詳如附表一所示。丙○○
    嗣再意圖為自己不法之所有，自95年7月至同年12月間，以
    同一手法，慫恿戊○○、甲○○、丁○○向其購買禮券等商
    品，致戊○○等三人陷於錯誤，分別於附表二所示時間，匯
    款或轉帳至丙○○指定之帳戶，渠等匯款或轉帳時間、金額
    、帳戶名稱與商品交易內容詳如附表二所示。合計丙○○自
    戊○○等三人取得之現款達新台幣（下同）1,941,010元（
    起訴書誤繕為1,941, 130元）（註：附表二編號5、6、7所示
    帳戶名義人「黃真微」為丙○○之配偶，丁○○匯入黃真微
    帳戶內款項，亦由丙○○取得，至黃真微業經台灣台北地方
    法院檢察署檢察官另為不起訴處分）。丙○○因週轉困難，
    取得上開款項後，即清償其他客戶之欠款而花用一空。嗣因
    丙○○收取戊○○等三人之款項後，未依約交付禮券或贈品
    ，並以須俟有盈餘的折數時再出貨、缺貨或最近較忙等理由
    一再拖延，戊○○等三人屢次催其履約未果，始知受騙並報
    警處理，循線查悉上情。
三、(一)上揭事實，有下列證據可資證明：
      1.被告於偵查、審理中之自白（被告偵查中對於上揭事實
        ，坦承不諱，
      2.告訴人戊○○警詢及偵查中經結證之證述。
      3.告訴人甲○○警詢及偵查中經結證之證述。
      4.告訴人丁○○警詢及偵查中經結證之證述。
      5.國泰世華商業銀行成功分行96年3月28日國世成功字第
        0960000038號函暨附件丙○○開戶基本資料與交易明細
        （附於北檢96偵9887號卷）。
      6.玉山銀行臺南分行96年3月29日玉山臺南字第07032906
        號函暨附件丙○○開戶基本資料與交易明細（附於北檢
        96偵9887號卷）。
      7.台新國際商業銀行96年3月27日台新作文字第9604014號
        函暨附件台新台南分行、台新永福分行丙○○開戶基本
        資料與交易明細（附於北檢96偵9887號卷）。
      8.中國信託商業銀行96年3月27日中信銀集作字第9650242
        9號函暨附件丙○○開戶基本資料與交易明細（附於北
        檢96偵9887號卷）。
      9.中國信託商業銀行96年2月12日中信銀集作字第9650120
        3號函暨附件黃真微開戶基本資料與交易明細（附於北
        檢96偵9887號卷）。
      10.臺灣郵政股份有限公司新營郵局96年3月7日營字第0965
        080122號函附件佳里郵局黃真微開戶基本資料與交易明
        細（附於北檢96偵9887號卷）。
      11.告訴人戊○○提供之匯款或轉帳存簿影本（附於北檢96
        偵9887號卷）。
      12.告訴人戊○○提供之交易網頁資料影本（附於北檢96偵
        9887號卷）。
      13.告訴人甲○○提供之交易網頁資料影本（附於北檢96偵
        9887號卷）。
      14.告訴人丁○○提供之被告詐騙事實陳述、契約書、匯款
        單、本票及網頁交易資料影本（附於北檢96偵9887號卷
        ）。
      15.通聯調閱查詢單（0000000000號行動電話申設人為被告
        丙○○）（附於北檢96偵9887號卷）。
      16.告訴人丁○○提出與被告丙○○之對話紀錄（附於北檢
        96 偵9887號卷）。
      17.告訴人甲○○提出與被告聯絡之電子郵件影本（附於北
        檢96偵9887號卷）。
      18.被害人甲○○陳報狀一紙及玉山銀行存款憑條影本二紙
        （被告退款本息50,136元）（附於北檢96偵9887號卷）
        。
      19.國泰世華商業銀行成功分行97年3月25日國世成功字第
        0970000038號函及附件（列入警示帳戶）（附於乙○96
        偵13511號卷）。
      20.玉山銀行臺南分行97年3月25日玉山臺南字第08032501
        號函（列入警示帳戶）（附於乙○96偵13511號卷）。
      台新國際商業銀行97年3月25日台新作文字第9704209號
        函及附件（台新台南分行列入警示帳戶）（附於乙○96
        偵13511號卷）。
      台新國際商業銀行97年3月25日台新作文字第9704212號
        函及附件（台新永福分行列入警示帳戶）（附於乙○96
        偵13511號卷）。
      中國信託商業銀行97年3月28日中信銀集作字第9750391
        6號函及附件（丙○○帳戶列入警示帳戶）（附於乙○
        96偵13511號卷）。
      中國信託商業銀行97年3月25日中信銀集作字第9750374
        4號函及附件（黃真微帳戶列入警示帳戶）（附於乙○
        96 偵13511號卷）。
      臺灣郵政股份有限公司新營郵局97年3月27日營字第
        0975000319號函及附件（佳里郵局黃真微帳戶列入警示
        帳戶）（附於乙○96偵13511號卷）。
      臺灣中油股份有限公司油品行銷事業部97年3月27日銷
        業發字第09700476590號函及附表（碩大企業行六筆購
        買油票折扣率均為百分之五）（附於乙○96偵13511號
        卷）。
      太平洋崇光百貨股份有限公司97年3月27日（97）太百
        發字第010503-0322號函及附件（碩大企業行購買禮券
        六筆明細，折扣額均為百分之五）（附於乙○96偵
        13511號卷）。
      新光三越百貨股份有限公司97年4月7日新越財字第074
        號函（碩大企業行、萬貫企業行購買禮券之優惠為百
        分之二之折扣）（附於乙○96偵13511號卷）。
      統一超商股份有限公司97年4月3日97統超字第179號函
        及附件（碩大企業行購買禮券之折扣分別為百分之一
        與百分之二）。
    (二)其次，被告偵查中已供承：因經營3C產品，資金不足，始
      以賣禮券方式集資等語（乙○96偵13511卷第168頁），其
      於審理中復供承：因急需籌措現金，如向融資公司借款，
      利息高達百分之二十至三十，又無不動產或其他資產可供
      抵押借款，乃以販賣禮券方式集資，雖係以低於購入禮券
      之價格售出，然所補貼之現金猶低於向融資公司之借款利
      息，且購買禮券之客戶會同意其延緩履約時間等語（本院
      卷第52-53頁）。又其明知所設國泰商業銀行成功分行、
      玉山銀行台南分行、台新銀行台南分行、台新銀行永福分
      行在95年上半年陸續被列為警示帳戶，仍指示丁○○將款
      項另匯入其配偶黃真微所設中國信託銀行西松分行、佳里
      郵局帳戶內，以取得款項，足見被告於附表一、二所示在
      購物網站稱可以面額七五至八五折之價格出售禮券時，已
      處於資力困窘之境。又被告轉售戊○○等三人如附表一、
      二所示禮券或油票，僅分別以面額百分之五之折扣或購買
      張數百分之一或百分之二之優惠購入，業據臺灣中油股份
      有限公司油品行銷事業部、太平洋崇光百貨股份有限公司
      、新光三越百貨股份有限公司與統一超商股份有限公司函
      復在卷，已見前述，被告顯須再補貼自有資金始得以購入
      再轉售戊○○等三人，對被告來說，顯屬賠本生意，況被
      告自承其帳戶在95年上半年陸續被列入警示帳戶後，拿現
      金也買不到禮券（本院卷第54頁），參以被告於偵查中供
      述：「（你是直接從該帳戶把客戶的匯款領出去拿去買他
      所訂購的禮券？）是」、「（戊○○等三人所提告的交易
      ，你有領出她們的匯款去買禮券嗎？）我有領去買禮券，
      但不是買她們所訂購的禮券，而是去買催得比較緊比較不
      熟悉的客戶。」（乙○96偵13511卷第167頁）、「（告訴
      人三人匯進來的錢，你的運用方式？）她們總共大概匯了
      三百萬，我把這三百萬拿去退款給其他比較急的客戶，我
      全部客戶大概有三十人左右」（同上乙○卷第169頁），
      足見被告自戊○○等三人取得如附表一、二所示各該匯款
      時，意在獲得現款以清償自己積欠他人之債務，顯無履約
      能力至明，則其不法所有意圖昭然若揭。又契約相對人之
      資力、履約能力與誠信與否，為他方判斷締約與否之重要
      條件，被告坦承並未將其資金困窘及以轉售禮券籌措資金
      之事實告知戊○○等三人（本院卷第53頁），核與偵查中
      戊○○證述：「（在你跟丙○○交易過程中，他有無提過
      他的財務出現狀況？）沒有」、「他只說是因為他量大，
      所以買到折扣較低禮券，他沒有確實跟我說他拿的折扣多
      少，他也沒有跟我講過他可以賺到多少報酬，只說賺到一
      點點。」等語（乙○96偵13511號第153頁），甲○○證述
      ：「（交易過程當中丙○○有跟你提到他的財務狀況？）
      都沒有提過」、「（丙○○有告訴你他是用多少折扣拿到
      禮券？）沒有，他從沒交代他的交易手法」、「他都跟我
      們說是回饋我們這些會員」（同上乙○偵查卷第152頁）
      ，及丁○○證述：「（交易過程中丙○○有跟你提到他的
      財務有狀況？）沒有」、「（丙○○有告訴你他是多少折
      扣買到禮券？）我有問過，但他沒告訴我。」等語（同上
      乙○卷第154頁），互核相符，被告顯然隱匿其財務困窘
      無力履約之事實，而有施用詐術之事實，致使告訴人陷於
      錯誤，誤信被告可購入較低折扣之禮券等商品轉售渠等，
      因而與被告締約陸續付款，從而，被告詐欺犯行，堪予認
      定。
四、新舊法之比較
    被告於附表一行為後，刑法部分條文業於94年1月7日修正，
    94年2月2日公布，95年7月1日施行，依現行刑法第二條第一
    項規定：「行為後法律有變更者，適用行為時之法律，但行
    為後之法律有利於行為人者，適用最有利於行為人之法律。
    」，茲將本案所涉新舊法條之比較臚列如下：
    (一)被告附表一行為時之刑法第五十六條連續犯之規定業經刪
      除，此項刪除雖非犯罪構成要件之變更，然顯已影響行為
      人刑罰之法律效果，自屬法律有變更，應為新、舊法之比
      較。查新法施行後，原規定之連續數行為而犯同一罪名者
      ，除有接續犯之情形外，應按數罪併罰之原則論處，比較
      刪除前後之規定，刪除後之法律適用，並未較有利於被告
      ，故本件被告所為如附表一所示各項連續犯行，仍應依修
      正前刑法第五十六條連續犯之規定論以一罪，並加重其刑
      。
    (二)關於罰金最低額，本件附表一被告所犯刑法第三百三十九
      條第一項詐欺取財罪，法定刑得科以一千元以下罰金。依
      修正前刑法第三十三條第五款規定罰金為一元以上，修正
      後刑法第三十三條第五款則將罰金規定為新台幣一千元以
      上，以百元計算之，是依修正後之法律，被告得科處之罰
      金刑最低為新台幣一千元，然依被告附表一行為時之刑罰
      法律，其罰金刑最低額為銀元一元，換算新台幣僅為新台
      幣三元，經比較新舊法結果，以修正前之刑罰規定較有利
      於被告。
    (三)關於易科罰金折算標準，修正前刑法第四十一條第一項前
      段規定：「犯最重本刑為五年以下有期徒刑以下之刑之罪
      ，而受六個月以下有期徒刑或拘役之宣告，因身體、教育
      、職業、家庭之關係或其他正當事由，執行顯有困難者，
      得以一元以上三元以下折算一日，易科罰金。」，被告於
      附表一行為時易科罰金折算標準，應依廢止前罰金罰鍰提
      高標準條例第二條規定，就其原定數額提高為一百倍折算
      一日，其易科罰金折算標準，應以銀元三百元折算一日，
      經折算為新臺幣後，應以新臺幣九百元折算一日。而95
      年7月1日修正公布施行之刑法第四十一條第一項前段則規
      定：「犯最重本刑為五年以下有期徒刑以下之刑之罪，而
      受六個月以下有期徒刑或拘役之宣告者，得以新臺幣一千
      元、二千元或三千元折算一日，易科罰金。」，比較修正
      前後之易科罰金折算標準，以修正前之規定較有利於被告
      。是被告於附表一所犯，應適用修正前刑法第四十一條第
      一項前段及廢止前罰金罰鍰提高標準條例第二條規定，諭
      知其折算標準。
    (四)關於定執行刑部分，依修正前刑法第五十一條規定：「數
      罪併罰，分別宣告其罪之刑，依左列各款定其應執行者：
      」，其中第五款規定：「宣告多數有期徒刑者，於各刑中
      之最長期以上，各刑合併之刑期以下，定其刑期。但不得
      逾二十年。」；修正後刑法第五十一條第五款則規定：「
      宣告多數有期徒刑者，於各刑中之最長期以上，各刑合併
      之刑期以下，定其刑期。但不得逾三十年。」，以比較新
      舊法適用之結果，修正後之規定並未較有利於被告，仍應
      適用行為時法即修正施行前刑法第五十一條第五款規定，
      定其應執行刑。
五、論罪科刑
    (一)按連續數行為而犯同一之罪名，均在新法施行前者，新法
      施行後，應依新法第二條第一項之規定，適用最有利於行
      為人之法律。部分之數行為，發生在新法施行前者，新法
      施行後，該部分適用最有利於行為人之法律。若其中部分
      之一行為或數行為，發生在新法施行後者，該部分不能論
      以連續犯（最高法院95年第8次刑事庭會議決議參照）。核
      被告丙○○如附表一、二所示行為，均係犯刑法第三百三
      十九條第一項詐欺取財罪。被告就附表一所示之犯行，行
      為時間均在九十五年七月一日刑法修正公布施行前，所為
      各該行為，時間緊接，手法相同，所犯為構成要件同一之
      罪名，顯係基於概括犯意反覆為之，為連續犯，應依修正
      前刑法第五十六條之規定論以一罪並加重其刑。被告所為
      如附表一所示連續詐欺取財罪，與附表二所示詐欺取財各
      罪，係分別於刑法修正施行前、後所為，刑法修正後既已
      刪除關於連續犯論以一罪規定之適用，揆之前開最高法院
      決議，附表一所示連續詐欺取財罪與附表二所示詐欺取財
      各罪間，犯意個別，行為時間不同，應分論併罰。
    (二)審酌被告無前科，有台灣高等法院被告前案紀錄表在卷足
      憑，素行良好，其為圖籌措資金，不惜以施用詐術之方式
      取得告訴人戊○○等三人之現款，被害金額高達1,941,
      010元，惟犯後坦承犯行，態度良好，且於偵查中之96年7
      月13日、97年2月5日與97年4月24日分別匯款100,000元、
      3,000元與2,000元予告訴人丁○○代理人張還玉，有丁○○96年6月1日委任書、匯款收據三紙在卷（本院卷57-58
      頁），另被告又返還告訴人甲○○50,100元，有存款憑條
      二紙（北檢96偵9887卷第322頁）、台灣台南地方法院檢
      察署電話紀錄（乙○96年偵字第13511號卷第69頁）在卷
      可稽，雖未能與告訴人戊○○、丁○○達成和解，然非無
      彌補損害之意，足見已有檢討自身行止，爰依其犯罪動機
      、手段、與被害人交易往來多時及所造成之損害等一切情
      狀，分別量處如主文所示之刑，以資警惕，並依修正前、
      後刑法第四十一條第一項之規定，分別諭知易科罰金折算
      標準。
    (三)本件被告犯罪時間，均係在96年4月24日之前，且非中華
      民國九十六年罪犯減刑條例第三條所列罪名，依同條例第
      二條第一項之規定，應依該條例第二條第一項第三款減其
      宣告刑二分之一，並分別諭知易科罰金折算標準，及定其
      應執行之刑與易科罰金折算標準。被告所犯附表一所示連
      續詐欺取財罪之宣告刑雖為有期徒刑十月，依修正前刑法
      第四十一條第一項前段，本不得易科罰金，惟上開減刑條
      例第九條特別規定「犯最重本刑為五年以下有期徒刑以下
      之罪，依本條例規定減為六月以下有期徒刑、拘役者，應
      於為減刑裁判時，併諭知易科罰金折算之標準。」，足徵
      立法者有意將本不得易科罰金者之減刑宣告，特別規定為
      得易科罰金，以實現該減刑條例之目的，基於此項立法精
      神與刑法第二條從新從輕原則，被告就附表一所示之罪，
      係於刑法修正施行前犯併合處罰數罪中之一罪，且就所犯
      附表一、附表二所示數罪均符合刑法第四十一條第一項得
      易科罰金之規定，依刑法施行法第三條之一第三項，應適
      用90年1月4日修正（即95年7月1日修正施行前）之刑法第
      四十一條第二項規定，即雖定執行刑已逾六個月有期徒刑
      ，仍得依上開規定諭知易科罰金。另被告因上開數罪所處
      徒刑易科罰金折算標準，雖因行為分別在刑法修正前、後
      而有二種不同標準，參之定執行刑之立法意旨，一方面為
      執行刑之便利，他方面係為受刑人之利益，故合併定執行
      刑時，亦應依刑法第二條第一項但書之規定，擇最有利於
      受刑人之折算標準適用之（最高法院72年度第9次刑事庭
      會議決議(一)、84台非452號裁判要旨、法院辦理九十六年
      減刑案件應行注意事項第三十四點），是
      本件定執行刑部分應適用較有利於被告之修正前刑法第四
      十一條第一項前段、第二項及廢止前罰金罰鍰提高標準條
      例第二條之規定，諭知定執行刑易科罰金折算標準。
六、據上論斷，應依刑事訴訟法第二百九十九條第一項前段，第
    二百七十三條之一第一項，刑法第二條第一項前段，刑法第
    三百三十九條第一項、第四十一條第一項前段，修正前刑法
    第四十一條第一項前段、第二項、第五十六條、第五十一條
    第五款，刑法施行法第一條之一、第三條之一第三項，廢止
    前罰金罰金鍰提高標準條例第二條，中華民國九十六年罪犯
    減刑條例第二條第一項第三款、第七條、第九條，判決如主
    文。
本案經檢察官莊立鈞到庭執行職務
中    華    民    國    97    年    8     月    29   日
                  刑事第五庭    法  官  林逸梅
                   以上正本證明與原本無異。
如不服本判決應於收受本判決後10日內向本院提出上訴書狀，並
應敘述具體理由。如未敘述上訴理由者，應於上訴期間屆滿後20
日內向本院補提理由書狀（均須按他造當事人之人數附繕本）「
切勿逕送上級法院」。
                                書記官  郭純瑜
中    華    民    國    97    年    8     月    29    日
附錄本案論罪科刑法條：
中華民國刑法第339條
（普通詐欺罪）
意圖為自己或第三人不法之所有，以詐術使人將本人或第三人之
物交付者，處5年以下有期徒刑、拘役或科或併科1千元以下罰金
。
以前項方法得財產上不法之利益或使第三人得之者，亦同。
前二項之未遂犯罰之。
┌────────────────────────────────────────────────┐
│ 附表一                                                                                         │
├─┬────┬────────┬───┬─────┬──────────┬───────────┤
│編│匯款時間│ 帳戶名稱及帳號 │被害人│  金  額  │   事  實           │    宣    告    刑    │
│號│        │                │      │（新台幣）│                    │                      │
├─┼────┼────────┼───┼─────┼──────────┼───────────┤
│1 │95年1月6│國泰世華商業銀行│戊○○│  16,050元│購買面額2萬元之家樂 │丙○○犯連續詐欺取財罪│
│  │日      │成功分行丙○○  │      │          │福禮券，約定於95年2 │，處有期徒刑拾月，減為│
│  │        │000000000000000 │      │          │月初交付禮券        │有期徒刑伍月，如易科罰│
├─┼────┼────────┼───┼─────┼──────────┤金，以銀元佰元即新臺│
│2 │95年1月8│國泰世華商業銀行│戊○○│  24,000元│購買面額3萬元之家樂 │幣玖佰元折算壹日。    │
│  │日      │成功分行丙○○  │      │          │福禮券，約定於95年2 │                      │
│  │        │000000000000000 │      │          │月初交付禮券        │                      │
├─┼────┼────────┼───┼─────┼──────────┤                      │
│3 │95年1月 │國泰世華商業銀行│戊○○│  34,050元│購買面額各2萬元之郵 │                      │
│  │17日    │成功分行丙○○  │      │          │政禮券及統一超商禮券│                      │
│  │        │000000000000000 │      │          │，約定於95年2月初交 │                      │
│  │        │                │      │          │付禮券              │                      │
├─┼────┼────────┼───┼─────┼──────────┤                      │
│4 │95年1月 │玉山銀行台南分行│戊○○│  30,000元│購買面額4萬元之新光 │                      │
│  │23日    │丙○○          │      │          │三越禮券，約定於95年│                      │
│  │        │0000000000000   │      │          │2月初交付禮券       │                      │
├─┼────┼────────┼───┼─────┼──────────┤                      │
│5 │95年3月 │台新國際商業銀行│戊○○│  13,720元│購買面額1萬5千元中國│                      │
│  │21日    │台南分行丙○○  │      │          │石油公司油票，約定於│                      │
│  │        │00000000000000  │      │          │95年4月初交付油票   │                      │
│  │        │                │      │          │                    │                      │
├─┼────┼────────┼───┼─────┼──────────┤                      │
│6 │95年3月 │台新國際商業銀行│戊○○│   8,000元│購買面額1萬元中國石 │                      │
│  │22日    │台南分行丙○○  │      │          │油公司油票，約定於95│                      │
│  │        │00000000000000  │      │          │年4月初交付油票     │                      │
├─┼────┼────────┼───┼─────┼──────────┤                      │
│7 │95年3月 │台新國際商業銀行│戊○○│   2,800元│購買面額共5,600元電 │                      │
│  │24日    │台南分行丙○○  │      │          │影票一批，約定於95年│                      │
│  │        │00000000000000  │      │          │4月初交付電影票     │                      │
├─┴────┴────────┴───┴─────┴──────────┴───────────┤
│合計：128,620元                                                                                 │
└────────────────────────────────────────────────┘
┌─────────────────────────┬──────────┬───────────┐
│ 附表二                                           │                    │                      │
├─┬────┬────────┬───┬─────┼──────────┼───────────┤
│編│匯款時間│ 帳款名稱及帳號 │被害人│ 金 額    │   事  實           │    宣    告    刑    │
│號│        │                │      │          │                    │                      │
├─┼────┼────────┼───┼─────┼──────────┼───────────┤
│1 │95年7月 │中國信託銀行西台│戊○○│  32,320元│購買面額20萬元之新光│丙○○犯詐欺取財罪，處│
│  │14日    │南分行丙○○    │      │          │三越、SOGO禮券，因前│有期徒刑貳月，減為有期│
│  │        │000000000000    │      │          │7次交易（即附表一編 │徒刑壹月，如易科罰金，│
│  │        │                │      │          │號1至7）未據被告交貨│以新台幣壹仟元折算壹日│
│  │        │                │      │          │，故約定以戊○○前揭│。                    │
│  │        │                │      │          │附表一編號1至7所匯之│                      │
│  │        │                │      │          │款項作為此筆禮券交易│                      │
│  │        │                │      │          │價款，由戊○○再補匯│                      │
│  │        │                │      │          │32,320元，約定於95年│                      │
│  │        │                │      │          │7月31日交付此筆禮券 │                      │
├─┼────┼────────┼───┼─────┼──────────┼───────────┤
│2 │95年7月 │台新國際商業銀行│戊○○│  80,070元│購買面額10萬元之遠東│丙○○犯詐欺取財罪，處│
│  │15日    │永福分行丙○○  │      │          │百貨禮券，約定於95年│有期徒刑貳月，減為有期│
│  │        │00000000000000  │      │          │7月31日交付禮券     │徒刑壹月，如易科罰金，│
│  │        │                │      │          │                    │以新台幣壹仟元折算壹日│
│  │        │                │      │          │                    │。                    │
├─┼────┼────────┼───┼─────┼──────────┼───────────┤
│3 │95年10月│中國信託銀行西台│戊○○│  50,000元│購買面額6萬元之新光 │丙○○犯詐欺取財罪，處│
│  │25日    │南分行丙○○    │      │          │三越禮券，約定於95年│有期徒刑貳月，減為有期│
│  │        │000000000000    │      │          │11月初交付禮券      │徒刑壹月，如易科罰金，│
│  │        │                │      │          │                    │以新台幣壹仟元折算壹日│
│  │        │                │      │          │                    │。                    │
├─┼────┼────────┼───┼─────┼──────────┼───────────┤
│4 │95年10月│台新國際商業銀行│甲○○│  50,000元│購買面額6萬5千元之新│丙○○犯詐欺取財罪，處│
│  │19日    │永福分行丙○○  │      │          │光三越禮券，約定於95│有期徒刑貳月，減為有期│
│  │        │00000000000000  │      │          │年10月25日交付禮券  │徒刑壹月，如易科罰金，│
│  │        │                │      │          │                    │以新台幣壹仟元折算壹日│
│  │        │                │      │          │                    │。                    │
├─┼────┼────────┼───┼─────┼──────────┼───────────┤
│5 │95年11月│中國信託銀行西松│丁○○│ 800,000元│購買面額約100萬元之 │丙○○犯詐欺取財罪，處│
│  │30日    │分行黃真微      │      │          │新光三越禮券，約定於│有期徒刑貳月，減為有期│
│  │        │000000000000    │      │          │95年12月20日交付禮券│徒刑壹月，如易科罰金，│
│  │        │                │      │          │，另將價值280,000元 │以新台幣壹仟元折算壹日│
│  │        │                │      │          │之禮品以224,000元轉 │。                    │
│  │        │                │      │          │賣後折現匯給丁○○  │                      │
├─┼────┼────────┼───┼─────┼──────────┼───────────┤
│6 │95年12月│佳里郵局黃真微  │丁○○│ 400,000元│購買面額50萬元之新光│丙○○犯詐欺取財罪，處│
│  │4日     │0000000-0000000 │      │          │三越禮券，約定於95年│有期徒刑貳月，減為有期│
│  ├────┼────────┼───┼─────┤12月20日交付禮券，另│徒刑壹月，如易科罰金，│
│  │95年12月│中國信託銀行西松│丁○○│  25,000元│將價值4萬3000元之禮 │以新台幣壹仟元折算壹日│
│  │6日     │分行黃真微      │      │          │品以3萬5000元轉賣後 │。                    │
│  │        │000000000000    │      │          │折現匯給丁○○      │                      │
├─┼────┼────────┼───┼─────┼──────────┼───────────┤
│7 │95年12月│中國信託銀行西松│丁○○│ 375,000元│購買面額50萬元之漢神│丙○○犯詐欺取財罪，處│
│  │15日    │分行黃真微      │      │          │百貨禮券，約定於95年│有期徒刑貳月，減為有期│
│  │        │000000000000    │      │          │12月23日交付禮券    │徒刑壹月，如易科罰金，│
│  │        │                │      │          │                    │以新台幣壹仟元折算壹日│
│  │        │                │      │          │                    │。                    │
├─┴────┴────────┴───┴─────┴──────────┴───────────┤
│合計:1,812,390元                                                                                │
└────────────────────────────────────────────────┘


司法院資訊處製作；財團法人民間司法改革基金會備份。
